臺灣屏東地方法院刑事判決　　　　　　　 96年度易緝字第9號
公　訴　人　臺灣屏東地方法院檢察署檢察官
被　　　告　甲○○
上列被告因竊盜案件，經檢察官提起公訴（90年度偵字第2870號
）及移送併辦（臺灣臺北地方法院檢察署91年度偵字第258 號、
91年度偵字第826 號），被告於準備程序中先就被訴及併辦事實
為有罪之陳述，本院合議庭裁定改依簡式審判程序審理，判決如
下：
    主  文
甲○○連續竊盜，累犯，處有期徒刑拾月。
    事  實
一、甲○○前因竊盜案件，經本院於民國87年1 月16日以86年度
    易字第3090號判處有期徒刑3 月，於87年3 月3 日判決確定
    ，並於87年6 月29日縮刑期滿執行完畢。又因竊盜案件，經
    本院以89年度簡上字第38號判處有期徒刑4 月確定，並於89
    年12月30日執行完畢。詎其仍不知悔改，復基於意圖為自己
    不法所有之概括犯意，連續於附表編號一至五所示之時間、
    地點，以附表編號一至五所示之方式，竊取附表編號一至五
    所示丁○○、戊○○、己○○、丙○○、乙○○之財物（均
    已發還），其查獲情形分別如附表編號一至五所示之竊盜經
    過。
二、案經屏東縣警察局屏東分局報告臺灣屏東地方法院檢察署檢
    察官偵查起訴及臺北市政府警察局中正第一分局移送臺灣臺
    北地方法院檢察署檢察官移送併辦。
    理  由
一、本案被告甲○○所犯為死刑、無刑徒刑或最輕本刑為3 年以
    上有期徒刑以外之罪，其於準備程序中就被訴及併辦事實為
    有罪之陳述，經法官告知簡式審判程序之旨，並聽取公訴人
    、被告之意見後，依刑事訴訟法第273 條之1 第1 項規定，
    裁定由受命法官獨任進行簡式審判程序，合先敘明。
二、上開附表編號一至五之犯罪事實，業經被告於本院審理時坦
    承不諱，核與被害人丁○○、戊○○、己○○、丙○○、乙○○等人於警詢時指述失竊之情節相符，並有被害人丁○○
    出具之贓物保領結1 紙及被害人戊○○、己○○、丙○○、
    乙○○分別出具之贓物認領保管收據共4 紙在卷可稽，足見
    被告之自白確與事實相符，應可採信。本件事證明確，被告
    犯行，堪以認定，應依法論科。
三、論罪科刑
  (一)按行為後法律有變更者，適用行為時之法律。但行為後之法
    律有利於行為人者，適用最有利於行為人之法律，刑法第2
    條第1 項定有明文。次按刑法第2 條第1 項之規定，係規範
    行為後「法律變更」所生新舊法比較適用之準據法，故被告
    行為後刑法條文之修正，對於被告並無有利或不利之情形者
    ，即無適用修正後刑法第2 條第1 項之規定比較新舊法適用
    之問題（最高法院95年度第21次刑事庭會議決議參照）。茲
    因本件論罪科刑所適用刑法業於94年2 月2 日以華總一義字
    第09400014901 號令修正公布，並自95年7 月1 日起施行，
    法律有下列變更，爰說明如下：
  1.法定罰金刑部分：
    被告行為後，刑法施行法第1 條之1 於95年6 月14日以華總
    一義字第09500035181 號令修正公布增訂。修正增訂之刑法
    施行法第1 條之1 規定「中華民國94年1 月7 日刑法修正施
    行後（按指95年7月1日），刑法分則編所定罰金之貨幣單位
    為新臺幣。94年1 月7 日刑法修正時，刑法分則編未修正之
    條文定有罰金刑者，自94年1 月7 日刑法修正施行後，就其
    所定數額提高為30倍。但72年6 月26日到94年1 月7 日新增
    或修正之條文，就其所定數額提高為3 倍。」，是本件被告
    所犯刑法第320 條第1 項竊盜罪之法定刑有罰金刑（銀元50
    0 元以下），且為94年1 月7 日刑法修正時，刑法分則編未
    修正之條文定有罰金刑者；於刑法施行法第1 條之1 修正增
    訂前，其貨幣單位為銀元，罰金刑之提高標準應適用罰金罰
    鍰提高標準條例第1 條之規定「依法律應處罰金、罰鍰者，
    就其原定數額得提高為2 倍至10倍。」，而再依現行法規所
    定貨幣單位折算新臺幣條例第2 條規定「現行法規所定金額
    之貨幣單位為圓、銀元或元者，以新臺幣元之3 倍折算之。
    」，如換算為新臺幣，則刑法第320 條第1 項法定罰金刑部
    分，應為罰金新臺幣15,000元以下。如適用上開修正後刑法
    施行法第1 條之1 規定提高30倍，亦為新臺幣15,000元以下
    。比較新舊法適用之結果，其關於法定罰金刑部分之提高標
    準，新舊法均無不利之情形。惟關於罰金刑之科刑標準，修
    正後刑法第33條第5 款係規定「罰金：新臺幣1,000 元以上
    ，以百元計」，而修正前同條款係規定「罰金：1 元以上」
    之規定，是關於罰金最低本刑部分，修正後之規定較不利被
    告，故依上開刑法第2 條第1 項前段規定，就刑法第320 條
    第1 項之罰金刑部分，以修正前刑法第33條第5 款規定科處
    較有利於被告。
  2.被告行為後，刑法第56條連續犯之規定，已於上開新法公布
    刪除，並於95年7 月1 日施行，則被告之犯行，因行為後新
    法業已刪除連續犯之規定，此刪除雖非犯罪構成要件之變更
    ，但顯已影響行為人刑罰之法律效果，自屬法律有變更，依
    新法第2 條第1 項規定，比較新、舊法結果，如依舊法被告
    僅成立1 罪，得加重其刑至2 分之1 ；如依新法被告將成立
    數罪，併合處罰，是仍應適用較有利於被告之行為時法律即
    舊法，而論以連續犯（最高法院95年第8 次刑事庭會議決議
    參照）。
  3.又修正後刑法第47條雖將舊刑法修正限制為受徒刑之執行完
    畢，或一部之執行而赦免後，5 年以內「故意」再犯有期徒
    刑以上之罪者，始成立累犯，但上述新舊法之規定，對於本
    件被告「故意」犯前開之罪，並無有利或不利之情形，依上
    開說明，應無比較新舊法適用之問題，附此敘明。
  4.本件綜合比較結果，認依修正前刑法對被告較為有利，是應
    適用修正前刑法即行為時刑法論處。
  (二)核被告如附表編號一至五所為，均係犯刑法第320 條第1 項
    之普通竊盜罪。被告如附表編號一至五所示先後5 次竊盜行
    為，時間緊接，手段相同，觸犯構成要件相同之罪名，顯係
    基於概括犯意為之，為連續犯，爰依修正前刑法第56條之規
    定論以一罪，並加重其刑。至檢察官移送併辦之被告如附表
    編號二、三、四、五所示竊盜部分，雖未據起訴，然與已起
    訴部分，有連續犯之裁判上一罪關係，為起訴效力所及，本
    院自應一併審理，附此敘明。又被告前因竊盜案件，經本院
    於87年1 月16日以86年度易字第3090號判處有期徒刑3 月，
    於87年3 月3 日判決確定，並於87年6 月29日縮刑期滿執行
    完畢，又因竊盜案件，經本院以89年度簡上字第38號判處有
    期徒刑4 月確定，並於89年12月30日執行完畢，有卷附臺灣
    高等法院被告前案紀錄表可按，其受有期徒刑執行完畢後5
    年以內故意再犯如附表編號一至五所示有期徒刑以上之罪，
    為累犯，應依刑法第47條第1 項規定遞加重其刑。爰審酌被
    告前有2 次竊盜前科（參見上開前案紀錄表），甫於徒刑執
    行完畢後，仍不知悔悟，力求自新，不貪取非分之財，竟復
    因貪圖不法利益，竊取他人財物，危害他人之財產安全，惟
    犯後坦承犯行，態度良好，深表悔意，及其目前身體狀況不
    佳，為極重度之重器障人士，有被告之中華民國身心障礙手
    冊1 紙在卷可憑等一切情狀，量處如主文所示之刑，資為懲
    儆。
四、至公訴意旨認被告所為如附表編號六之竊盜行為，涉犯刑法
    第320 條第1 項之普通竊盜罪嫌部分，無非係以被告自白及
    扣案如附表編號六所示財物為論據。經查，按刑法所謂竊盜
    罪，係指乘人不知，將他人支配下之物，移歸自己實力支配
    之下；又按被告或共犯之自白，不得作為有罪判決之唯一證
    據，仍應調查其他必要之證據，以察其是否與事實相符，刑
    事訴訟法第156 條第2 項定有明文。被告雖於警偵訊及本院
    審理時對於附表編號六之竊盜犯行坦承不諱，然遍觀全卷卷
    證資料，並未有任何被害人指訴失竊如附表編號六之遭竊物
    品。申言之，依據現有卷證資料，並未發現前述事實（附表
    編號六）之被害人資料，依前開法律規定，縱被告坦承此部
    分之犯罪事實，然其自白仍不得作為認定此部分有罪判決之
    唯一依據，且本院又查無其他積極證據佐證被告自白確屬實
    在，則此部分之犯行尚屬不能證明。惟公訴人認被告此部分
    犯行與上開論罪科刑部分，有連續犯之裁判上一罪之關係，
    爰不另為無罪之諭知。至附表編號六所示之扣案物品，因被
    告此部分犯行無法證明，爰不併予諭知沒收，附此敘明。
據上論斷，應依刑事訴訟法第273 條之1 第1 項、第299 條第1
項前段，刑法第2 條第1 項前段、第56條（修正前）、第320 條
第1 項、第47條第1 項，罰金罰鍰提高標準條例第1 條前段，判
決如主文。
本案經檢察官潘國威到庭執行職務。
中　　華　　民　　國　　96　　年　　3 　　月　　27　　日
                      刑事第一庭  法　官  黃聖涵
以上正本證明與原本無異。
如不服本判決應於收受本判決送達後十日內向本院提出上訴書狀，
其未敘述上訴理由者，並得於提起上訴後十日內向本院補提理由
書狀（均須按他造當事人之人數附繕本）「切勿逕送上級法院」
中　　華　　民　　國　　96　　年　　3 　　月　　27　　日
                                  書記官  蘇雅慧
附錄本案論罪科刑法條全文：
中華民國刑法第320條
（普通竊盜罪、竊佔罪）
意圖為自己或第三人不法之所有，而竊取他人之動產者，為竊盜
罪，處5 年以下有期徒刑、拘役或5 百元以下罰金。
意圖為自己或第三人不法之利益，而竊佔他人之不動產者，依前
項之規定處斷。
前二項之未遂犯罰之。
  附表：
┌──┬────────┬───┬─────────┬───────────┐
│編號│犯罪之時間、地點│被害人│  竊取手段及經過  │  　竊　　取　　物　　│
├──┼────────┼───┼─────────┼───────────┤
│ 一 │90年05月03日    │丁○○│趁被害人疏於注意之│黑色皮夾1 只　 (內有現│
│（90│09時40分許      │  　　│際接近，徒手拉開皮│金新台幣2,360 元, 拿回│
│年偵├────────┤  　　│包拉鍊而竊取被害人│時不見500 元, 剩1,860 │
│字第│屏東市○○路與民│  　　│丁○○置於皮包內之│元發還給被害人)【 已發│
│2870│權路口之中央市場│      │皮夾，得手後尚未離│還被害人】　          │
│號）│附近            │  　　│去，即因事跡敗露為│                  　  │
│    │                │  　　│丁○○發覺，當場報│                  　  │
│    │                │  　　│警查獲，起出其所失│                  　  │
│    │                │  　　│竊之皮夾一個      │                      │
├──┼────────┼───┼─────────┼───────────┤
│ 二 │90年12月07日    │戊○○│趁被害人背包背於後│暗紅色皮夾1只         │
│（91│13時10分許      │　　　│方疏於看管之際，拉│(內 有：花旗銀行VISA  │
│年偵├────────┤　　　│開拉鍊伸手竊取被害│卡1 張、花旗銀行大來卡│
│字第│台北市○○街○段│　　　│人戊○○背包內之錢│1 張、荷蘭銀行萬事達卡│
│258 │22巷(城中市場)內│　　　│包，嗣於警方查獲竊│1 張、花旗銀行萬事達卡│
│號）│                │　　　│嫌甲○○竊取被害人│1 張、荷蘭銀行金融卡1 │
│    │                │　　　│己○○之財物時而一│張、台新銀行金融卡1 張│
│    │                │　　　│併帶案偵辦，並於邱│、身分證1 張、汽車駕照│
│    │                │　　　│嫌丟棄地（台北市博│1 張、健保卡1 張及現金│
│    │                │　　　│愛路95號前）尋獲被│新台幣9,100 元)【 已發│
│    │                │　　　│害人戊○○之皮夾  │還被害人】            │
├──┼────────┼───┼─────────┼───────────┤
│ 三 │90年12月07日    │己○○│趁被害人背包背於後│紅色皮夾1只　　(內 有:│
│（91│13時40分許      │　　　│方疏於看管之際，拉│健保卡1 張、現金新台幣│
│年偵├────────┤　　　│開拉鍊伸手竊取被害│1,525 元)【 已發還被害│
│字第│台北市○○街○段│　　　│人己○○背包內之錢│人】                  │
│258 │22巷(城中市場)內│　　　│包，為被害人己○○│                  　　│
│號）│                │　　　│即時發覺而報警查獲│                  　　│
├──┼────────┼───┼─────────┼───────────┤
│ 四 │90年12月23日    │丙○○│趁被害人購物而疏於│黑色皮夾 (SASSOON 牌)1│
│（91│16時許          │　　　│注意之際，拉開其背│只 (內有: 身分證1 張、│
│年偵├────────┤　　　│包拉鍊竊得被害人周│健保卡1 張、郵局金融卡│
│字第│台北市○○○路一│　　　│嘉惠之皮夾，並放置│1 張、輔仁大學校園卡1 │
│826 │段66號2 樓      │  　　│於自己皮包內，經警│張、中華電信信用卡1 張│
│號）│                │      │方查獲其竊取被害人│及現金新台幣600 元)   │
│    │                │      │乙○○財物後，在其│【已發還被害人】      │
│    │                │      │皮包內發現被害人周│  　　                │
│    │                │      │嘉惠之財物，始知上│                      │
│    │                │      │情。              │                      │
├──┼────────┼───┼─────────┼───────────┤
│ 五 │90年12月23日    │乙○○│趁被害人購物而疏於│米色皮夾(GILL DESIGN牌│
│（91│17時許          │　　　│注意之際，拉開其背│)1 只 　　　　        │
│年偵├────────┤　　　│包拉鍊竊得被害人周│ (內有:               │
│字第│台北市○○○路一│　　　│淑婷之皮夾，為證人│中國信託銀行信用卡1 張│
│826 │段66號2 樓      │　　　│蔣祥民當場發現而報│、台新銀行信用卡1 張、│
│號）│                │　　　│警查獲            │衣蝶百貨信用卡1 張、新│
│    │                │      │ 　　　　         │光三越信用卡1 張、上海│
│    │                │      │  　　　　        │銀行金融卡1 張、富邦銀│
│    │                │      │  　　　　        │行金融卡1 張、郵局提款│
│    │                │      │     　　　　     │卡1 張、汽機車駕照各1 │
│    │                │      │     　　　　     │張、身分證1 張、行照  │
│    │                │      │　　　            │ (DQF-238)1 張及現金新│
│    │                │      │                  │台幣1,000 元)【 已發還│
│    │                │      │                  │被害人】　　          │
├──┼────────┼───┼─────────┼───────────┤
│ 六 │90年01、03、04、│不詳　│趁被害人疏於注意之│1.新台幣伍拾元紙鈔4張 │
│（90│05月間(共四次)  │　　　│際接近，徒手拉開皮│2.金項鍊1條      　　 │
│年偵├────────┤　　　│包拉鍊而竊取被害人│3.金箔1面        　　 │
│字第│屏東市○○路與民│　　　│皮包內之財物多起，│4.空皮夾5個      　　 │
│2870│權路口之中央市場│　　　│嗣於90年05月03日09│5.大哥大皮套1個  　　 │
│號）│附近            │　　　│時40分許，再於左列│6.電話卡25張  　　    │
│    │                │　　　│地點，以相同手法，│7.女用手錶1隻   　　  │
│    │                │　　　│竊取丁○○之財物時│                 　　 │
│    │                │　　　│，為警方查獲，而於│                 　　 │
│    │                │　　　│其住處 (屏東市崇蘭│                 　　 │
│    │                │　　　│里博愛路406號7樓之│                 　　 │
│    │                │　　　│2)起出如右列被害人│                 　　 │
│    │                │　　　│所失竊之物品      │                      │
└──┴────────┴───┴─────────┴───────────┘
